臺灣板橋地方法院交通事件裁定　　　　96年度交聲字第526號
原處分機關　交通部公路總局臺北區監理所
異　議　人
即受處分人　甲○○
上列受處分人因違反道路交通管理處罰條例案件，對於交通部公
路總局臺北區監理所民國96年3月29 日所為之處分（原處分案號
：北監營裁字第裁40-CO0000000號），聲明異議，本院裁定如下
：
    主  文
異議駁回。
    理  由
一、原處分意旨略以：受處分人甲○○於民國96年2月4日2時 46
    分許，騎乘其所有之車牌號碼MDJ-828 號重型機車，在臺北
    縣樹林市○○路、長壽街口時，因有騎乘機車行經有燈光號
    誌管制之交岔路口闖紅燈之違規事實，經臺北縣政府警察局
    樹林分局交通分隊警員以臺北縣政府警察局96年2月4日北縣
    警交字第CO0000000 號舉發違反道路交通管理事件通知單（
    下稱舉發通知單）攔停舉發，惟受處分人不服，拒絕簽收本
    件舉發通知單。嗣經原處分機關於同年3月29 日以北監營裁
    字第裁40-CO0000000號裁決書，爰依道路交通管理處罰條例
    第53條第1項、第63條第1項第3款（原裁決書漏載第3款，應
    予補充）之規定，裁處罰鍰新臺幣1,800元並記違規點數3點
    等語。
二、聲明異議意旨略以：異議人甲○○行經樹林市○○路與長壽
    街口時並未闖紅燈，異議人當時經過路口時是閃黃燈，且異
    議人是在下一個路口等待紅綠燈時，被行動式巡邏警員攔停
    舉發，因此異議人拒簽紅單，異議人當時已告知舉發警員，
    應是誤認，異議人並無在中山路與長壽街口闖紅燈，爰依法
    聲明異議云云。
三、按汽車駕駛人，行經有燈光號誌管制之交岔路口闖紅燈者，
    處1,800元以上5,400元以下罰鍰，道路交通管理處罰條例第
    53條定有明文。又汽車駕駛人有同條例第53條之情形者，記
    違規點數3點，同條例第63條第1項第3款亦有明文。
四、經查：本件異議人即受處分人甲○○固不否認於96年2月4日
    2時46分許，騎乘其所有之車牌號碼MDJ-828號重型機車，行
    經臺北縣樹林市○○路、長壽街口之事實，惟辯稱：異議人
　　行經樹林市○○路與長壽街口時並未闖紅燈，異議人當時經
  　過路口時是閃黃燈，且異議人是在下一個路口等待紅綠燈時
    ，被行動式巡邏警員攔停舉發，因此異議人拒簽紅單，異議
    人當時已告知舉發警員，應是誤認，異議人並無在中山路與
    長壽街口闖紅燈云云。然查，異議人騎乘其所有之重型機車
    ，於上開時、地因有行經有燈光號誌管制之交岔路口闖紅燈
    之違規等情，業據臺北縣政府警察局樹林分局函覆以：查異
    議人於96年2月4日2時46分許，騎乘車牌號碼MDJ-828號重型
    機車行經本轄樹林市○○○○○路口，因違反道路交通管理
    處罰條例之「闖紅燈」之違規行為，經本分局員警攔停取締
    ，依法舉發並無不當之處等情明確；此亦經證人即當時舉發
    本違規事件之臺北縣政府警察局樹林分局警員詹明山於本院
    訊問中到庭具結證稱：我於96年2月4日2時46 分許，在臺北
    縣樹林市○○路與長壽街口附近舉發本件異議人的違規。當
    時取締的情形是我從長壽街往中山路行駛，看到異議人騎乘
    機車由中山路右轉進長壽街，然後立刻左轉出去，成Ｖ字型
    穿過路口，只有騎到斑馬線就左轉走回中山路，我看到之後
    就立刻從長壽街追到中山路，將異議人當場攔下，依事實開
    單告發。當時我看到異議人轉進長壽街的時候，長壽街的燈
    號是綠燈，所以說中山路就是紅燈，因此認定異議人有闖紅
    燈。異議人只是稍微轉向長壽街一點點，又馬上轉出去，而
    且速度很快，很明顯的規避紅綠燈。異議人如果速度騎很慢
    的話，就不會在下一個路口被我攔到，應該是一過中山路、
    長壽街口就會被我攔下。本件也沒有因為夜間視線不清，而
    產生誤判之情形，且路上只有他1 部摩托車，目標很清楚，
    因而不會誤判等語明確（詳本院96年5月16 日訊問筆錄），
    且證人乙○○○○與異議人間，不僅未有任何怨隙，且係毫
    不相識之人，衡情證人詹明山應無設詞攀誣，或虛構違規事
    實以陷害異議人之道理。況警員執行公務時，本身即受有行
    政懲處責任之監督，且其到庭具結作證，更係以刑事責任擔
    保其證言之真實性，故證人乙○○○○之上開證述內容，以
    及其所紀錄舉發之本件違規事實，應堪採信。此外，復有臺
    北縣政府警察局96年2月4日北縣警交字第CO0000000 號舉發
    通知單、交通部公路總局臺北區監理所96年3月29 日北監營
    裁字第裁40-CO0000000號裁決書、臺北縣政府警察局樹林分
    局96年3月13日北縣警樹交裁字第0960006626號函各1紙在卷
    可稽，是異議人於前揭時、地，確有騎乘其所有之機車行經
    有燈光號誌管制之交岔路口闖紅燈之違規事實，應堪認定。
五、綜上所述，本件異議人即受處分人甲○○違規事證明確，原
    處分機關爰依道路交通管理處罰條例道路交通管理處罰條例
    第53條第1項、第63條第1項第3款（原裁決書漏載第3款，應
    予補充）之規定，並參酌違反道路交通管理事件統一裁罰基
    準表之規定，裁處罰鍰1,800元並記違規點數3點，核無違誤
    ，從而，異議人之異議為無理由，應予駁回。
六、據上論斷，應依道路交通案件處理辦法第19條，裁定如主文
    。
中　　華　　民　　國　　96　　年　　5 　　月　　31　　日
                   交通法庭   法  官  許映鈞
以上正本證明與原本無異。
如不服本裁定應於送達後5日內向本院提出抗告狀。
                              書記官  范煥堂
中　　華　　民　　國　　96　　年　　5 　　月　　31　　日
